臺灣臺南地方法院民事裁定
110年度勞執字第34號
聲  請  人  邱于珊  
相  對  人  拓恩實業有限公司

法定代理人  李維哲  
上列當事人間因工資等勞資爭議調解事件，聲請人聲請裁定准予
強制執行，本院裁定如下：
    主  文
兩造於民國110年9月15日成立之財團法人台南勞資事務基金會勞
資爭議調解紀錄中關於「資方同意給付勞方邱于珊工資新臺幣72
,223元」之調解內容，其中新臺幣4萬8149元，准予強制執行。
聲請人其餘聲請駁回。
聲請程序費用由相對人負擔。
    理  由
一、聲請意旨略以：兩造間之工資等勞資爭議事件，於民國110
    年9月15日在財團法人台南勞資事務基金會經成立調解，相
    對人迄未給付，依勞資爭議處理法第59條第1項規定，聲請
    就調解成立內容准予強制執行等語。
二、按勞資爭議經調解成立或仲裁者，依其內容當事人一方負私
    法上給付之義務，而不履行其義務時，他方當事人得向該管
    法院聲請裁定強制執行並暫免繳裁判費；於聲請強制執行時
    ，並暫免繳執行費；有下列各款情形之一者，法院應駁回其
    強制執行裁定之聲請：一調解內容或仲裁判斷，係使勞資爭
    議當事人為法律上所禁止之行為。二調解內容或仲裁判斷，
    與爭議標的顯屬無關或性質不適於強制執行。三依其他法律
    不得為強制執行，勞資爭議處理法第59條第1項、第60條分
    別定有明文。而所謂調解成立者，必須其調解方案內容明確
    、具體而適於強制執行，若調解成立之當事人所同意之履行
    方案不明確而不適於強制執行，或附有條件須於條件成就後
    始應履行，則於條件成就前即難謂相對人應負給付義務而不
    得逕自聲請強制執行。 
三、查聲請人主張伊與相對人達成工資給付調解成立，業據提出
    主文所示之調解紀錄及聲請人存摺內頁各1份為證。依上開
    存摺交易紀錄及本院電詢聲請人及相對人結果，相對人有於
    110年9月30日給付聲請人「第1期」款項新台幣（下同）2萬
    4074元，然未依約於同年11月30日前給付「第2期」款項。
    而依前揭調解紀錄所載調解成立方案可知，相對人同意給付
    聲請人工資7萬2223元，分3期給付，如有一期未給付，視同
    全部到期等語，則扣除相對人已付之2萬4074元，應認聲請
    人之聲請於4萬8149元範圍內【計算式：72,223元－24,074元
    ＝48,149元】，於法有據，應予准許，逾此數額之請求，則
    屬無據，應予駁回。
四、依非訟事件法第21條第2項，民事訴訟法第79條，裁定如主
    文。
中　　華　　民　　國　　110 　年　　12　　月　　7 　　日
                  民事勞動法庭  法  官  蔡雅惠
以上正本係照原本作成。
如對本裁定抗告須於裁定送達後5日內向本院提出抗告狀，並應
繳納抗告費新台幣1,000元整。
中　　華　　民　　國　　110 　年　　12　　月　　7 　　日
                                書記官　黃稜鈞